臺灣屏東地方法院屏東簡易庭小額民事判決
111年度屏小字第267號
原      告  富邦產物保險股份有限公司

法定代理人  賴榮崇  
訴訟代理人  李證賢  
被      告  黃笠菁  
上列當事人間請求損害賠償事件，本院於民國111年7月11日言詞
辯論終結，判決如下：
    主  文
一、被告應給付原告新臺幣（下同）15,971元及自民國111年3月
    27日起至清償日止，按年息百分之5計算之利息。
二、原告其餘之訴駁回。
三、訴訟費用1,000元由被告負擔454元，餘由原告負擔。
四、本判決第一項得假執行，但被告如以15,971元為原告預供擔
    保，得免為假執行。
    事實及理由
一、被告經合法通知，未於言詞辯論期日到場，核無民事訴訟法
    第三百八十六條各款所列情形，爰依原告聲請，由其一造辯
    論而為判決。
二、原告主張：被告於民國109年10月22日23時15分許，駕駛車
    牌號碼000-0000號普通重型機車（下稱肇事機車），於行經
    屏東縣里港鄉中山路及四維路口時，因操作不當碰撞原告成
    原告承保第三人黃珮寧所駕駛車牌號碼000-0000號自用小客
    車（下稱被害車輛），系爭車輛因而受損，被告應負損害賠
    償責任。系爭車輛經送維修後，所需之修理費用共35,190元
    （零件費用12,310元、工資3,900元、烤漆費用18,980元）
    ，原告已依保險契約為給付，爰依保險法第53條及侵權行為
    之法律關係，請求被告賠償原告上開修繕費用等語。並聲明
    ：被告應給付原告35,190元，及自起訴狀繕本送達翌日起至
    清償日止，按週年利率百分之5計算之利息。
三、被告未於言詞辯論期日到場，亦無提出書狀作何聲明或陳述
    。
四、本院之判斷：
  ㈠按汽車、機車或其他非依軌道行駛之動力車輛，在使用中加
    損害於他人者，駕駛人應賠償因此所生之損害。但於防止損
    害之發生，已盡相當之注意者，不在此限。不法損害他人之
    物者，被害人得請求賠償其物因毀損所減少之價額。民法第
    191條之2、第196條定有明文。
  ㈡而查：原告主張被告之肇事機車為撞擊被害車輛一節，已提
    出據屏東縣警察局里港分局交通分隊道路事故當事人登記連
    單、道路交通事故現場圖、道路交通事故初步分析研判表、
    理賠申請書、行車執照、估價單、電子發票、代位求償切結
    書等漸為證（本院卷第8至18頁），且有本院調閱之屏東縣○
    ○○○○里○○○000○0○0○里○○○○00000000000號回覆之道路事故現
    場圖、調查報告表、談話記錄、事故照片可參（見本院卷第
    21至39頁），被告因操作不當之疏失導致本車禍事故發生，
    被害機車之駕駛人為任意跨越兩車道行駛之疏失而導致本車
    禍事故發生，各自應負擔50過失責任，堪以認定。從而，原
    告依保險法第53條及侵權行為之法律關係，請求被告賠償車
    損，自屬有據。
  ㈢又查，被害車輛受損修復之費用共35,190元（零件費用12,31
    0元、工資3,900元、烤漆費用18,980元），原告已依保險契
    約為給付，有上開估價單及發票為證，然新零件更換舊零件
    之零件折舊部分非屬必要費用，應予扣除，始屬合理。復參
    以行政院所頒固定資產耐用年數表及固定資產折舊率表，非
    運輸業用客車之耐用年數為5年，依平均法計算其折舊結果
    （即以固定資產成本減除殘價後之餘額，按固定資產耐用年
    數表規定之耐用年數平均分攤，計算折舊額），每年折舊率
    為5分之1，並參酌營利事業所得稅查核準則第95條第6項規
    定「固定資產提列折舊採用定率遞減法者，以1年為計算單
    位，其使用期間未滿1年者，按實際使用之月數相當於全年
    之比例計算之，不滿1月者，以1月計」，而系爭車輛係自用
    小客車，於108年4月出廠，有行車執照影本1紙在卷可考（
    見本院卷第12頁），雖不知實際出廠之日，惟參酌民法第12
    4條第2項規定，推定為該月15日出廠。迄本件車禍發生時即
    109年10月22日，已使用1年7個月（實際為1年6月7日，然不
    滿1月者，以1月計），則零件扣除折舊後之修復費用估定為
    9,062元【計算方式：1.殘價＝取得成本÷(耐用年數＋1)即12,
    310÷(5+1)≒2,052（小數點以下四捨五入）；2.折舊額＝(取
    得成本－殘價)×1/（耐用年數）×（使用年數）即(12,310－2,
    052)×1/5×（1又12分之7）≒3,248（小數點以下四捨五入）
    ；3.扣除折舊後價值＝（新品取得成本－折舊額）即12,310－3
    ,248＝9,062】。再加計毋庸折舊之工資3,900元、烤漆費用1
    8,980元，則原告所得請求被告賠償之範圍為31,942元（計
    算式：9,062＋3,900＋18,980＝31,942），再按被害車主與有
    過失50％酌減之後，原告實際求償金額為15,971元，逾此範
    圍之請求，即屬無據。
五、末按遲延之債務，以支付金錢為標的者，債權人得請求依法
    定利率計算之遲延利息；應付利息之債務，其利率未經約定
    ，亦無法律可據者，週年利率為百分之5；給付無確定期限
    者，債務人於債權人得請求時，經其催告而未為給付，自受
    催告時起，負遲延責任。其經債權人起訴而送達訴狀，或依
    督促程序送達支付命令，或為其他相類之行為者，與催告有
    同一之效力，民法第233條第1項前段、第203條、第229條第
    2項分別定有明文。本件原告請求被告賠償損害，係以支付
    金錢為標的，是原告請求被告給付自起訴狀繕本送達（於11
    1年3月16日寄存送達，10日後生效為111年3月26日、見本院
    卷第43頁送達證書）翌日即111年3月27日起至清償日止，按
    年息百分之5計算之利息，為有理由，應予准許。
六、綜上所述，原告依侵權行為及保險法第53條之規定，訴請被
    告給付原告15,971元及自111年3月27日至清償日止，按年息
    百分之5計算之利息，為有理由，應予准許；逾此部分之請
    求則無理由，應予駁回。
七、本件係就民事訴訟法第436條之8第1項適用小額程序所為被
    告敗訴之判決，依同法第436條之20規定，應依職權宣告假
    執行，並依同法第436條第2項準用第392條第2項規定，職權
    宣告被告於預供擔保後，得免為假執行。另依同法第436條
    之19第1項規定，確定本件訴訟費用額為1,000元（即第一審
    裁判費），並如主文第3項所示負擔比例。
八、訴訟費用負擔之依據︰民事訴訟法第79條。
中　　華　　民　　國　　111 　年　　7 　　月　　26　　日
                  屏東簡易庭      法  官  潘  快
以上為正本，係照原本作成。
如不服本判決，應於判決送達後二十日內，以判決違背法令為理
由，向本院提出上訴狀並表明上訴理由（上訴理由應表明：一、
原判決所違背之法令及其具體內容；二、依訴訟資料可認為原判
決有違背法令之具體事實），如未表明上訴理由者，應於上訴後
二十日內向本院提出上訴理由書。如委任律師提起上訴者，應一
併繳納上訴審裁判費。
中　　華　　民　　國　　111 　年　　7 　　月　　26　　日
                                  書記官　鍾嘉芸